# 现流表中支付给职工以及为职工支付的现金，与附注应付职工薪酬的减少必须一吗？

提问人：冰人 时间：2021-02-15 13:33:08
请问一下，现流表中支付给职工以及为职工支付的现金，与附注中“应付职工薪酬”的减少必须一吗？
支付的各项税费，必须与附注中“应交税费”减少金额必须一致吗？

回答人：chenyiwei
对于规模较大、业务较为复杂的企业，这两者可能并不一致。例如，在合并报表中，由于处置子公司导致合并报表范围变化，会导致应付职工薪酬、应交税费的减少数不同于现金流量表中对应项目的金额。
另外，实务中对于由个人承担的五险一金、个人所得税扣缴等事项的现金流量列报的做法也不一致，也可能造成差异。
应交税费方面，由于增值税的复杂性，也可能导致出现差异。